臺灣新北地方法院刑事判決
111年度易字第520號
公  訴  人  臺灣新北地方檢察署檢察官
被      告  吳秉融



                    (現另案於法務部矯正署新店戒治所執行強制戒治中)
上列被告因竊盜案件，經檢察官提起公訴(110年度偵字第47210
號)，因被告於準備程序中就被訴犯罪事實為有罪之陳述，經本
院告知簡式審判程序之旨，並聽取當事人之意見後，裁定進行簡
式審判程序，判決如下：
    主  文
吳秉融犯侵入住宅竊盜罪，累犯，處有期徒刑捌月。
未扣案之銀色筆電壹台沒收，於全部或一部不能沒收或不宜執行
沒收時，追徵其價額。
    事  實
一、吳秉融意圖為自己不法之所有，基於竊盜之犯意，於民國110
    年5月29日12時許至14時許前之間某時許(起訴書記載為「11
    0年5月28日21時許至同年月29日14時許間某時許」應予更正
    )，至陳柏翰位於新北市○○區○○路0段000巷0號4樓之住處前
    ，徒手打開該住處未上鎖之大門後步行入內，以此方式無故
    進入上址而侵入之(起訴書記載「以不詳方式」應予更正；
    涉犯侵入住居罪嫌部分，未據告訴)，並徒手竊取陳柏翰所
    管領放置其內之銀色筆電1台，得逞後離去。
二、案經陳柏翰訴由新北市政府警察局永和分局報告臺灣新北地
    方檢察署檢察官偵查起訴。
　　理  由
壹、程序方面：
　　本案被告吳秉融所犯為死刑、無期徒刑、最輕本刑為三年以
    上有期徒刑以外之罪，亦非高等法院管轄第一審案件，且被
    告於本院準備程序進行中，先就前揭被訴事實為有罪之陳述
    ，經本院告知簡式審判程序之旨，並聽取當事人之意見後，
    本院認無不得或不宜改依簡式審判程序進行之事，依刑事訴
    訟法第273條之1第1項，裁定本件進行簡式審判程序。又本
    案既經本院裁定改依簡式審判程序審理，則依刑事訴訟法第
    273條之2、同法第159條第2項之規定，不適用傳聞法則有關
    限制證據能力及證據調查之相關規定。
貳、實體方面：
一、前揭事實，業據被告於本院準備程序及審理時均坦承不諱(
    見本院卷第75、86頁)，核與證人即告訴人陳柏翰於警詢、
    偵訊時之證述(見偵卷第4-5、48-49頁)，情節大致相符，並
    有新北市政府警察局永和分局現場勘察報告、現場照片、刑
    事案件證物採驗紀錄表、新北市政府警察局110年8月12日新
    北警鑑字第1101520690號鑑定書影本各1份在卷可佐(見偵卷
    第7-11、13、14頁)。基上，堪認被告上開任意性自白均核
    與客觀事實相符，堪以採信。是本案事證明確，被告上開犯
    行洵堪認定，應依法論科。
二、論罪科刑：
(一)核被告所為，係犯刑法第321條第1項第1款之侵入住宅竊盜
    罪。
(二)被告前因毒品案件，經臺灣臺北地方法院(下稱臺北地院)以
    103年度易字第1027號判決判處有期徒刑9月，並經臺灣高等
    法院以104年度上易字第1571號判決駁回上訴確定；又因賭
    博案件，經臺北地院以104年度簡字第2136號判決判處有期
    徒刑3月確定；前述各罪嗣經臺北地院以107年度聲字第291
    號裁定應執行有期徒刑11月確定(下稱甲部分)；復因毒品案
    件，經本院以105年度審訴字第507號判決判處有期徒刑1年
    確定；復因竊盜案件，經新北地院以105年度審易字第2972
    號判決判處有期徒刑7月，並經臺灣高等法院以105年度上易
    字第2177號判決改判處有期徒刑7月確定；另因毒品案件，
    經臺北地院以105年度審簡字第1664號判決判處有期徒刑6月
    確定；再因竊盜案件，經臺北地院以105年度審易字第2405
    號判決判處有期徒刑7月確定；前述各罪嗣經臺灣高等法院
    以106年度聲字第766號裁定應執行有期徒刑2年4月確定(下
    稱乙部分)；嗣甲、乙部分接續執行，再經臺灣高等法院以1
    07年度聲字第2073號裁定假釋付保護管束確定，於107年7月
    16日縮短刑期假釋出監，並於108年5月19日假釋期滿未經撤
    銷等情，有臺灣高等法院被告前案紀錄表在卷可稽(見本院
    卷第11-51頁)。依此，被告假釋期滿未經撤銷，其未執行之
    刑，以已執行論，其於徒刑執行完畢後，5年以內故意再犯
    本件有期徒刑以上之罪，符合刑法第47條第1項規定之累犯
    要件。而依司法院釋字第775號解釋，係指個案應量處最低
    法定刑、又無法適用刑法第59條規定減輕之情形，法院應依
    此解釋意旨裁量不予加重最低本刑(最高法院108度台上字第
    338號判決意旨參照)，並按「被告構成累犯之事實及應加重
    其刑之事項，均應由檢察官主張並具體指出證明之方法後，
    經法院踐行調查、辯論程序，方得作為論以累犯及是否加重
    其刑之裁判基礎。」(最高法院110年度台上大字第5660號大
    法庭裁定意旨參照)，準此，公訴檢察官於審理時主張：被
    告構成累犯之2個前案與其本案所犯之罪，均為竊盜案件，
    罪質相同，前案已入監執行，仍於前案執行完畢後之短期間
    內即再犯本案，顯未能記取前案刑罰之教訓，對他人財產法
    益之尊重嚴重欠缺，足見被告對刑罰反應力薄弱，兼衡上情
    及社會防衛等，綜合判斷被告並無因加重本刑致生所受之刑
    罰超過其所應負擔罪責之情形，請依刑法第47條第1項之規
    定加重其刑等語(見本院卷第86-87頁)，本院審酌被告所犯
    前案之竊盜案件與本案之犯罪型態、罪質、侵害法益均相似
    ，可見其有於一定期間內重複為同一罪質之犯罪、對刑罰反
    應力薄弱之情形，揆諸上開解釋解釋意旨，經裁量後，本案
    被告應依刑法第47條第1項累犯規定加重其刑。
(三)爰審酌被告正值青年，不思循正當管道以獲取所需，任意侵
    入他人住宅竊取他人財物，所為影響社會治安、侵害他人財
    產權及居住安寧，實非可取；惟念其犯罪後坦承犯行之態度
    ，考量其竊得之財物價值、行竊手段尚屬平和、犯罪動機、
    目的等情節；兼衡其於本院審理時自述教育程度為高中畢業
    、離婚、無子、戒治前從事服飾銷售、月收入約新臺幣10萬
    元、需扶養父母、經濟狀況小康等家庭生活狀況(見本院卷
    第86頁)之一切情狀，量處如主文所示之刑。
三、沒收：按犯罪所得，屬於犯罪行為人者，沒收之；於全部或
    一部不能沒收或不宜執行沒收時，追徵其價額，刑法第38條
    之1第1項前段、第3項定有明文。未扣案之銀色筆電1台，係
    被告之犯罪所得，且未賠償或返還告訴人，為避免被告因犯
    罪而坐享犯罪所得，揆之前揭說明，應依刑法第38條之1第1
    項前段規定宣告沒收，於全部或一部不能沒收或不宜執行沒
    收時，依同條第3項規定，追徵其價額。
據上論斷，應依刑事訴訟法第273條之1第1項、第299條第1項前
段(依判決精簡原則，僅記載程序法條文)，判決如主文。
本案經檢察官邱蓓真提起公訴，檢察官陳姵伊到庭執行職務。
中　　華　　民　　國　　111 　年　　8 　　月　　26　　日
                  刑事第十八庭  法  官  劉容妤
上列正本證明與原本無異。　　　　　　　　　
如不服本判決，得於判決書送達之日起20日內，以書狀敍述理由
(須附繕本)，向本庭提出上訴。
　　　　　　　　　              書記官  謝昀真
中　　華　　民　　國　　111 　年　　8 　　月　　30　　日
附錄本判決論罪科刑法條全文
【刑法第321條】
犯前條第一項、第二項之罪而有下列情形之一者，處六月以上五
年以下有期徒刑，得併科五十萬元以下罰金：
一、侵入住宅或有人居住之建築物、船艦或隱匿其內而犯之。
二、毀越門窗、牆垣或其他安全設備而犯之。
三、攜帶兇器而犯之。
四、結夥三人以上而犯之。
五、乘火災、水災或其他災害之際而犯之。
六、在車站、港埠、航空站或其他供水、陸、空公眾運輸之舟、
    車、航空機內而犯之。
前項之未遂犯罰之。